【裁判字號】    98,易,3280
【裁判日期】    990224
【裁判案由】    業務侵占
【裁判全文】
臺灣臺中地方法院刑事判決              98年度易字第3280號
公  訴  人  臺灣臺中地方法院檢察署檢察官
被      告  乙○○
上列被告因業務侵占案件，經檢察官提起公訴（98年度偵字第18
800 號），被告於準備程序中就被訴事實為有罪之陳述，本院於
聽取當事人之意見後，合議庭裁定以簡式審判程序審理，判決如
下：
    主    文
乙○○犯業務侵占罪，處有期徒刑陸月，如易科罰金，以新台幣
壹仟元折算壹日。緩刑貳年。並應於九十九年四月二十二日前支
付被害人壹鈞保全股份有限公司新台幣拾貳萬伍仟參佰參拾參元
（其支付方式為：於九十九年二月二十二日前支付新台幣陸萬元
、九十九年三月二十二日前支付新台幣參萬伍仟參佰參拾參元、
九十九年四月二十二日前支付新台幣參萬元，如有一期未付，視
為全部到期）。
    犯罪事實及理由
一、乙○○在位於臺中市○區○○路200號5樓之1 之壹鈞保全股
    份有限公司（下稱壹鈞公司）擔任保全人員，並經該公司派
    駐在臺中市○○區○○路1段369號之「順天大順之美麗人生
    社區」（下稱順天大順社區）擔任保全人員，並自民國98年
    4 月底起，在上開順天大順社區擔任總幹事之職務，職務範
    圍包括代收社區管理費及保管社區零用金之業務，為從事該
    項業務之人。詎其於98年6月2日，竟意圖為自己不法之所有
    ，將其自98年5月13日起至同年6月2 日止，所代收之社區管
    理費，合計新臺幣（下同）12萬534 元及所保管之社區零用
    金計4,799 元，以變易持有為所有之意思，予以挪用侵占入
    己，合計侵占12萬5,333元。
二、前開犯罪事實，有下列證據可證：
  (一)被告乙○○於偵查中及本院準備程序、審理時為認罪之陳述
    。
  (二)證人甲○○於偵查及本院審理中之證述。
  (三)壹鈞公司員工任職勞動契約書、美麗人生社區98年5 月份管
    理費收入總表、順天大順社區98年5 月份零用金收支明細表
    、順天大順社區管理委員會所有臺灣新光商業銀行松竹分行
    之綜合活期存款存摺影本及順天大順管理費收費憑單等附卷
    可稽。
三、爰審酌被告為受雇於人，未能盡忠職守，竟利用收取管理費
    及零用金之機會，擅將收取之金額侵占挪用，惡行非輕，惟
    犯後於偵審中均坦承犯行、深知悔悟，且已與被害人達成民
    事和解，有債務清償協議同意書1 紙在卷，其犯後態度良好
    等一切情狀，量處如主文所示之刑，並諭知易科罰金之折算
    標準。查被告前未曾因故意犯罪受有期徒刑以上刑之宣告，
    有臺灣高等法院被告前案紀錄表、臺灣臺中地方法院檢察署
    刑案資料查註紀錄表各1 件附卷可憑，其犯後坦承犯行，深
    具悔意，經此偵審程序及科刑教訓，當知警惕而無再犯之虞
    ，本院綜核各情，所宣告之刑，認以暫不執行為適當，併予
    宣告緩刑2年，並應於99年4月22日前如主文所示分3 期向被
    害人壹鈞公司支付12萬5,333元，以啟自新。
四、附記事項：
  (一)被告乙○○應於主文所載之時間分3期如期支付被害人壹鈞
    公司合計12萬5,333元。
  (三)若被告乙○○違反上開依刑法第74條第2項第3款所定負擔情
    節重大者，檢察官得依刑法第75條之1第1項第4 款之規定聲
    請撤銷緩刑。
五、依刑事訴訟法第273條之1第1項、第299條第1項前段、第310
    條之2、第454條第1項，刑法第336條第2項、第41條第1項前
    段、第74條第1項第1款、第2項第3款，判決如主文。
本案經檢察官李莉玲到庭執行職務
中    華    民    國    99    年    2     月    24    日
                  刑事第九庭    法  官 唐光義
以上正本證明與原本無異。
如不服本判決，應於收受送達後10日內向本院提出上訴書狀（應
敘述具體理由並附繕本）。
上訴書如未敘述理由，應於上訴期間屆滿後20日內補提理由書於
本院。
                                書記官 黃聖心
中    華    民    國    99    年    2     月    24    日
附錄論罪科刑法條：
中華民國刑法第336條
（公務公益侵占罪、業務侵占罪）
對於公務上或因公益所持有之物，犯前條第 1 項之罪者，處 1
年以上 7 年以下有期徒刑，得併科 5 千元以下罰金。
對於業務上所持有之物，犯前條第 1 項之罪者，處 6 月以上
5 年以下有期徒刑，得併科 3 千元以下罰金。
前二項之未遂犯罰之。
中華民國刑法第74條
（緩刑要件）
受 2 年以下有期徒刑、拘役或罰金之宣告，而有下列情形之一
，認以暫不執行為適當者，得宣告 2 年以上 5 年以下之緩刑，
其期間自裁判確定之日起算：
一、未曾因故意犯罪受有期徒刑以上刑之宣告者。
二、前因故意犯罪受有期徒刑以上刑之宣告，執行完畢或赦免後
    ，五年以內未曾因故意犯罪受有期徒刑以上刑之宣告者。
緩刑宣告，得斟酌情形，命犯罪行為人為下列各款事項：
一、向被害人道歉。
二、立悔過書。
三、向被害人支付相當數額之財產或非財產上之損害賠償。
四、向公庫支付一定之金額。
五、向指定之政府機關、政府機構、行政法人、社區或其他符合
    公益目的之機構或團體，提供四十小時以上二百四十小時以
    下之義務勞務。
六、完成戒癮治療、精神治療、心理輔導或其他適當之處遇措施
    。
七、保護被害人安全之必要命令。
八、預防再犯所為之必要命令。
前項情形，應附記於判決書內。
第 2 項第 3 款、第 4 款得為民事強制執行名義。
緩刑之效力不及於從刑與保安處分之宣告。
中華民國刑法第41條
（易科罰金）
犯最重本刑為 5 年以下有期徒刑以下之刑之罪，而受 6 月以下
有期徒刑或拘役之宣告者，得以新臺幣 1 千元、2 千元或 3 千
元折算一日，易科罰金。但易科罰金，難收矯正之效或難以維持
法秩序者，不在此限。
依前項規定得易科罰金而未聲請易科罰金者，得以提供社會勞動
六小時折算一日，易服社會勞動。
受 6 月以下有期徒刑或拘役之宣告，不符第 1 項易科罰金之規
定者，得依前項折算規定，易服社會勞動。
前二項之規定，因身心健康之關係，執行顯有困難者，或易服社
會勞動，難收矯正之效或難以維持法秩序者，不適用之。
第 2 項及第 3 項之易服社會勞動履行期間，不得逾一年。
無正當理由不履行社會勞動，情節重大，或履行期間屆滿仍未履
行完畢者，於第 2 項之情形應執行原宣告刑或易科罰金；於第
3 項之情形應執行原宣告刑。
已繳納之罰金或已履行之社會勞動時數依所定之標準折算日數，
未滿一日者，以一日論。
第 1 項至第 4 項及第 7 項之規定，於數罪併罰之數罪均得易
科罰金或易服社會勞動，其應執行之刑逾六月者，亦適用之。
數罪併罰應執行之刑易服社會勞動者，其履行期間不得逾三年。
但其應執行之刑未逾六月者，履行期間不得逾一年。
數罪併罰應執行之刑易服社會勞動有第 6 項之情形者，應執行
所定之執行刑，於數罪均得易科罰金者，另得易科罰金。

司法院資訊處製作；財團法人民間司法改革基金會備份。
